# 国资委用不动产增资 2 级公司，再将股权无偿划转的问题

提问人：ksmgt2002 时间：2019-09-12 15:36:39
请教陈版和各位老师。国资委准备将一个不动产增资给下属国有独资公司。
因为该国有独资公司具有房地产资质，为减轻土地增值税，拟通过先将该不动产增资给该国有独资公司下面的 2 级全资子公司，再将持有的该 2 级全资子公司的股权无偿划拨给国有独资公司的方式进行。
由于该不动产的金额较大，在第一步增资后，国有独资公司的股权比例将下降导致丧失对 2 级全资子公司的控制权，直到该股权的无偿划拨完成。
问题：1. 若该不动产增资和股权无偿划转在同一个会计期间完成，是否可以将 2 步视为一揽子交易，会计处理上只体现 2 级子公司取得一项不动产，并且增加实收资本； 1 级国有独资公司增加对 2 级公司的长期股权投资和资本公积？
2. 若不动产增资和股权无偿划拨在 2 个不同的会计期间完成，会计处理是否会先体现为国有独资公司丧失控制权，和重新取得控制权两个过程呢？
谢谢各位老师！

回答人：chenyiwei
判断两个交易是否为一揽子交易，并不仅仅考虑其时间间隔和先后顺序，关键是考虑这两步骤是否一并确定，互为前提和条件，旨在实现同一商业目的等。从你说的情况看应该是一揽子交易，无论是否跨年完成。
为了保持形式上和实质上该国有独资公司对二级子公司的控制权，可考虑将国资委在第一步骤后暂时持有的股权通过托管等方式由该国有独资公司管理，并享有相关收益，直至第二步划转完成。